臺灣高等法院臺南分院刑事判決
110年度金上訴字第830號
上  訴  人  臺灣臺南地方檢察署檢察官
被      告  甲○○



上列上訴人因被告洗錢防制法等案件，不服臺灣臺南地方法院10
9年度金訴字第229號中華民國110年4月28日第一審判決（起訴案
號：臺灣臺南地方檢察署109年度偵字第1897號），提起上訴，
本院判決如下：
    主  文
原判決撤銷。
甲○○幫助犯洗錢未遂罪，處有期徒刑貳月，併科罰金新臺幣參仟
元，罰金如易服勞役，以新臺幣壹仟元折算壹日。
    事  實
一、甲○○可預見金融機構帳戶係個人理財之重要工具，關係個人
    財產、信用之表徵，如提供與缺乏信賴基礎之人使用，有被
    供作恐嚇取財等不法用途，用以收受、提領恐嚇取財等不法
    所得，而隱匿恐嚇取財等犯罪所得之所在、去向，並使實際
    進行恐嚇取財行為者難以追訴、查緝之可能，竟仍基於縱其
    提供金融帳戶被作為恐嚇取財收受、提領不法所得之用，使
    不法所得之所在、去向遭到隱匿，亦不違背其本意之幫助恐
    嚇取財、幫助洗錢之不確定故意，於民國108年10月16日前
    某日，在不詳地點，以不詳方式，將其所申設中華郵政股份
    有限公司帳號00000000000000號帳戶（下稱本案帳戶）之存
    摺、提款卡與密碼等物交付與不詳真實姓名年籍不詳之人（
    無證據證明該人係未滿18歲之人），而容任該人及其所屬之
    犯罪集團成員使用上開帳戶以遂行恐嚇取財及洗錢犯罪。
　　嗣該犯罪集團成員（無證據證明該集團成員中有未滿18歲之
    人）取得本案帳戶資料後，即意圖為自己不法之所有，基於
    恐嚇取財及洗錢之犯意聯絡，於同年10月16日上午11時15分
    許，由該犯罪集團成員撥打電話予乙○○，恫稱已捕獲乙○○所
    有之賽鴿，須依指示付款始會放回賽鴿等語，致乙○○心生畏
    懼，而於同日中午12時許，前往位於臺南市○○區○○路0段000
    號統一超商○○門市，依對方指示操作店內之銀行自動櫃員機
    ，轉匯新臺幣（下同）3萬元至本案帳戶內。嗣因乙○○察覺
    有異，報警處理，本案帳戶旋經通報為警示帳戶，上開款項
    隨即遭圈存，致該犯罪集團成員無法順利領出款項而未能完
    成掩飾犯罪所得去向及所在之結果，致該次洗錢犯行未能既
    遂。
二、案經臺南市政府警察局永康分局報請臺灣臺南地方檢察署檢
    察官偵查起訴。
　　理  由
壹、證據能力部分：
    按被告以外之人於審判外之言詞或書面陳述，除法律有規定
    者外，不得作為證據，刑事訴訟法第159 條第1 項固有明文
    。然依同法第159 條之5 規定：「被告以外之人於審判外之
    陳述，雖不符前4 條之規定，而經當事人於審判程序同意作
    為證據，法院審酌該言詞陳述或書面陳述作成時之情況，認
    為適當者，亦得為證據。當事人、代理人或辯護人於法院調
    查證據時，知有第159 條第1 項不得為證據之情形，而未於
    言詞辯論終結前聲明異議者，視為有前項之同意」，其立法
    旨趣無非係慮及傳聞證據未經當事人之反對詰問予以核實，
    原則上先予排除，惟若當事人已放棄詰問或未聲明異議，基
    於證據資料愈豐富，愈有助於真實發見之理念，且強化言詞
    辯論主義，法院仍可承認該傳聞證據之證據能力。查，本判
    決所引用被告以外之人於審判外之言詞或書面陳述，經檢察
    官、被告甲○○於本院準備程序、審理時均表示同意有證據能
    力（見本院卷第61-63、87 頁），且經本院於審判期日依法
    踐行調查證據程序，檢察官、被告於本院言詞辯論終結前均
    未表示異議，本院審酌該等具有傳聞證據性質之證據，其取
    得過程並無瑕疵或任何不適當之情況，應無不宜作為證據之
    情事，認以之作為本案之證據，應屬適當，依刑事訴訟法第
    159 條之5 之規定，自得作為證據。　　
貳、實體部分：　　　　
一、認定犯罪事實所憑證據及理由：
　㈠上揭事實，業據被告甲○○於本院準備程序、審理時坦承不諱
    （見本院卷第60-61、86、94-95頁），並經證人即被害人乙
    ○○於警詢時陳述明確（見警卷第15-17頁），且有中華郵政
    股份有限公司108年11月14日儲字第1080267969號函及所檢
    送之本案帳戶客戶基本資料、客戶歷史交易清單（見警卷第
    35-43頁）、被害人乙○○提出之高雄市高雄地區農會活期儲
    蓄存款存摺封面、內頁交易明細（見警卷第45頁）、高雄市
    政府警察局三民第二分局鼎金派出所受理刑事案件報案三聯
    單、受理各類案件紀錄表、受理詐騙帳戶通報警示簡便格式
    表、金融機構聯防機制通報單、內政部警政署反詐騙諮詢專
    線紀錄表（見警卷第47-55頁）等資料附卷可參，足認被告
    前開任意性自白與事實相符，堪以採信。　　　
　㈡按行為人對於構成犯罪事實，預見其發生而其發生並不違反
    其本意者，以故意論，刑法第13條第2項定有明文。幫助犯
    之故意，以行為人主觀上認識被幫助者正欲從事犯罪或係正
    在從事犯罪，且該犯罪有既遂之可能，而其行為足以幫助他
    人實現構成要件者，即具有幫助故意，並不以行為人確知被
    幫助者係犯何罪名為必要，只要概略認識該特定犯罪之不法
    內涵即可。眾所周知，金融帳戶之申辦並無任何條件限制，
    任何人均可在不同之金融機構申請多數帳戶使用，且金融帳
    戶係銀行業者與特定個人約定金融交易之專屬識別，因申請
    帳戶時需提出個人身分證明文件，而與申請人間有一定的代
    表性或連結關係，一般情況多僅供自己使用，縱遇特殊情況
    而需交付他人使用，亦必深入瞭解用途及合理性，或與實際
    使用人間有一定之親誼或信賴關係，始予提供。況從事財產
    犯罪之不法份子，為掩飾其不法行徑，以避免執法人員循線
    查緝，經常利用他人存款帳戶及印章、提款卡暨密碼，以確
    保犯罪所得免遭查獲，類此案件在社會上層出不窮，亦屢經
    報章雜誌、電視、廣播等新聞媒體及電子網路再三披露，衡
    諸目前社會資訊之普及程度，一般人對上情均應知之甚詳，
    故避免此等專屬性甚高之物品被不明人士利用為財產犯罪之
    工具，亦為一般生活認知所應有之認識。則依一般人之社會
    通念，如匯入帳戶內之款項來源正當，大可自行申辦帳戶，
    苟其不以自己名義申辦帳戶取得款項，反而收購或借用別人
    之金融帳戶以供使用，並要求提供提款卡及告知密碼，則提
    供金融帳戶者，不論名目是變賣、出租或出借，抑有無對價
    或報酬，更不管受告知之用途為何，對於該帳戶可能作為對
    方收受、提領特定犯罪所得使用，對方提領後會產生遮斷金
    流以逃避國家追訴、處罰之效果等節，當可預見。查被告提
    供本案帳戶資料予他人使用時，係年滿20歲之心智成熟之人
    ，且依被告所述其從事木工之工作（見本院卷第95頁），被
    告係具正常智識且有工作經驗及社會閱歷之人，應非不能辨
    別事理，對於前述社會情況當有所悉，詎猶未深入瞭解用途
    及合理性，即提供本案帳戶資料予他人，顯然不顧提供金融
    帳戶之後果，乃牽涉涵括恐嚇取財、洗錢在內之不法用途，
    且在無法獲悉、無從追索實際使用者之情況下，於交付帳戶
    當時無防果措施，亦再也無法制止助益恐嚇取財、洗錢等犯
    罪之遂行，造成掩飾、隱匿金流之結果，形成了犯罪循索查
    緝之阻礙。則本件被告提供本案帳戶時，既能預見帳戶可能
    被不法份子用以當作恐嚇取財犯罪之人頭帳戶，供被害人匯
    入款項後，提領該等款項之用，且在不法份子提領該等犯罪
    所得後，即會產生遮斷資金流動軌跡以逃避國家追訴、處罰
    之效果，其所認知之不法，自包括恐嚇取財與洗錢，其主觀
    上對於所提供之帳戶將幫助他人從事恐嚇取財犯罪，且幫助
    遮斷金流以阻隔查緝贓款流向等節有所認知，殆無疑義。從
    而，被告能預見上情，猶交付上開帳戶予他人使用，容任所
    生之流弊與後果，洵有幫助恐嚇取財及幫助他人掩飾、隱匿
    恐嚇取財犯罪所得之去向暨所在之不確定故意。
　㈢綜上所述，本案事證明確，被告之犯行洵堪認定，應依法論
    科。　　　　
二、論罪科刑部分：
　㈠本案被告行為後，刑法第346條第1項業於108年12月25日修正
    公布，並於108年12月27日生效施行。因刑法第346條第1項
    於72年6月26日後並未修正，修正後之規定，僅係就修正前
    原以銀元為單位而應依刑法施行法第1條之1第2項前段規定
    ，將其罰金數額提高為30倍之規定，逕於刑法第346條第1項
    規定，直接將罰金數額修正提高30倍，以增加法律明確性，
    此外，別無其他修正（參見上開規定之此次修法立法理由）
    ；是刑法第346條第1項於修正前、後之罰金刑，並無不同，
    自不生新舊法比較之問題，應依一般法律適用原則，適用裁
    判時法即修正後之規定論處。
　㈡按刑法第346 條第1 項之恐嚇取財罪，與同法第339 條第1項
    之詐欺取財罪，二者之區別，在於前者係施用使人心生畏怖
    之恐嚇手段，致被害人心生畏懼，明知不應交付財物而交付
    ，後者則係施用詐術手段，使人陷於錯誤，誤信為應交付財
    物而交付。惟上開之恐嚇手段，常以虛假之事實為內容，故
    有時亦不免含有詐欺之性質，倘含有詐欺性之恐嚇取財行為
    ，足使人心生畏懼時，自應僅論以高度之恐嚇取財罪，殊無
    再適用詐欺取財罪之餘地（最高法院84年度台上字第1993號
    判決意旨參照）。查本案犯罪集團係以擄走鴿子作為恐嚇手
    段，並以言語恫嚇之方式要求被害人乙○○交付贖金，依據前
    揭說明，自屬恐嚇取財行為。　　　　
　㈢按人頭帳戶之存摺、提款卡等物既在犯罪行為人手中，於被
    害人匯款至人頭帳戶，迄警察受理報案通知銀行將該帳戶列
    為警示帳戶凍結其內現款時，犯罪行為人實際上既得領取，
    對該匯入之款項顯有管領能力，自屬既遂，故本件被害人既
    已將款項匯入本案帳戶，縱本案帳戶遭列警示帳戶而未遭犯
    罪集團成員領出，然此並不影響犯罪集團成員恐嚇取財行為
    既遂之認定。　　
　㈣按刑法上之幫助犯，係對於犯罪與正犯有共同之認識，而以
    幫助之意思，對於正犯資以助力，而未參與實施犯罪之行為
    者而言（最高法院75年度台上字第1509號、84年度台上字第
     5998號、88年度台上字第1270號判決意旨參照）。查被告
    將其所有之本案帳戶之存摺、提款卡（含密碼）等相關資料
    一併提供予真實年籍姓名不詳之人使用，雖使該真實年籍姓
    名不詳之人及所屬犯罪集團成員得以基於恐嚇取財、隱匿特
    定犯罪所得去向之洗錢之犯意，向被害人施以恐嚇行為，被
    害人惟恐鴿子遭受不測，因而依指示匯款至本案帳戶內，用
    以遂行恐嚇取財犯行，惟被告單純提供帳戶存摺、提款卡（
    含密碼）等相關資料供人使用之行為，並不等同於向被害人
    施以恐嚇取財犯行或直接掩飾隱匿恐嚇取財之犯罪所得，且
    本案尚無證據證明被告有參與恐嚇取財犯行或洗錢之構成要
    件行為，應僅成立幫助恐嚇取財。　
　㈤按提供金融帳戶之存摺、提款卡及密碼之行為人，因已將帳
    戶提款資料提供他人使用，失去對自己帳戶之實際管領權限
    ，若無配合親自提款，即無收受、持有或使用特定犯罪所
    得，且無積極之移轉或變更特定犯罪所得之行為，尚非屬洗
    錢防制法第2 條第1 款、第3 款所稱之洗錢行為。同法第2
    條第2 款之掩飾、隱匿行為，目的在遮掩、粉飾、隱藏、切
    斷特定犯罪所得與特定犯罪間之關聯性，是此類洗錢行為須
    與欲掩飾、隱匿之特定犯罪所得間具有物理上接觸關係（事
    實接觸關係）。而提供金融帳戶存摺、提款卡及密碼供他人
    使用，嗣後被害人雖匯入款項，然此時之金流仍屬透明易查
    ，在形式上無從合法化其所得來源，未造成金流斷點，尚不
    能達到掩飾或隱匿特定犯罪所得之來源、去向及所在之作用
    ，須待款項遭提領後，始產生掩飾、隱匿之結果。故而，行
    為人提供金融帳戶存摺、提款卡及密碼，若無參與後續之提
    款行為，自非洗錢防制法第2 條第2 款所指洗錢行為，無從
    成立一般洗錢罪之直接正犯。惟金融帳戶乃個人理財工具，
    依我國現狀，申設金融帳戶並無任何特殊限制，且可於不同
    之金融機構申請多數帳戶使用，是依一般人之社會通念，若
    見他人不以自己名義申請帳戶，反而收購或借用別人之金融
    帳戶以供使用，並要求提供存摺、提款卡及告知密碼，則提
    供金融帳戶者主觀上如認識該帳戶可能作為對方收受、提領
    特定犯罪所得使用，對方提領後會產生遮斷金流以逃避國家
    追訴、處罰之效果，仍基於幫助之犯意，而提供該帳戶之存
    摺、提款卡及密碼，以利洗錢實行，仍可成立洗錢罪之幫助
    犯。是以，行為人提供金融帳戶存摺、提款卡及密碼予不認
    識之人，固非屬洗錢防制法第2 條所稱之洗錢行為，不成立
    一般洗錢罪之正犯；然行為人主觀上如認識該帳戶可能作為
    收受、提領特定犯罪所得使用，他人提領後會產生遮斷資金
    流動軌跡以逃避國家追訴、處罰之效果，仍基於幫助之犯意
    而提供，則應論以幫助犯一般洗錢罪（最高法院108年台上
    大字第3101號刑事大法庭裁定意旨參照）。被告對於他人刻
    意借用金融帳戶，可能作為收受、提領特定犯罪所得之效果
    ，已可預見，客觀上仍提供本案帳戶之存摺、提款卡（含密
    碼）等相關資料予真實年籍、姓名不詳之人，主觀上顯有幫
    助他人掩飾恐嚇取財犯罪所得去向之犯意，惟該真實年籍、
    姓名不詳之人實際著手恐嚇告訴人並指示匯入被告提供之本
    案帳戶內，因及時報警而經列為警示、凍結該帳戶，以致該
    真實年籍、姓名不詳之人未及提領成功，尚未發生製造金流
    斷點，遮掩恐嚇取財犯罪所得去向、所在之結果，應僅構成
    幫助犯洗錢防制法第14條第2 項、第1 項之洗錢未遂罪。　
　㈥是核被告所為，係犯刑法第30條第1 項前段、第346 條第1 
    項之幫助恐嚇取財罪及刑法第30條第1 項前段、洗錢防制法
    第14條第2 項、第1項之幫助洗錢未遂罪。被告以一行為犯
    上開2 罪，為想像競合犯，應依刑法第55條規定從一重以幫
    助洗錢未遂罪處斷。至公訴意旨就被害人遭擄鴿勒贖部分，
    認被告係犯刑法第30條第1項前段、第339條第3項、第1項幫
    助詐欺取財未遂罪嫌，容有未洽，惟因起訴之社會基本事實
    同一，且原審及本院亦當庭告知上開法條之規定（見原審卷
    第150頁；本院卷第59-60、88頁），已無礙被告防禦權之行
    使，爰予變更起訴法條審理。　
　㈦被告未實際參與洗錢犯行，所犯情節較正犯輕微，爰依刑法
    第30條第2項規定，按正犯之刑減輕之；另犯罪集團成員已
    著手於洗錢犯行之實行，因該筆帳款遭警示圈存，犯罪集團
    成員未及提領而未遂，是被告所犯幫助洗錢未遂，爰依刑法
    第25條第2 項規定，按既遂犯之刑度減輕之；另被告於本院
    審理中已自白洗錢犯行，業如前述，應依洗錢防制法第16條
    第2 項規定（犯前2 條之罪，在偵查或審判中自白者）減輕
    其刑。被告有上開多種減輕其刑事由，依刑法第70條遞減之
    。　
三、撤銷改判之理由：
　㈠原判決認被告之犯行事證明確，予以論罪科刑，固非無見。
    惟查，被告本案所為，除構成刑法第30條1項前段、第346條
    第1項之幫助恐嚇取財罪，尚成立刑法第30條第1項前段、洗
    錢防制法第14條第2項、第1項之幫助洗錢未遂罪，原審判決
    漏未論以幫助洗錢未遂罪，反而就被告被訴之洗錢未遂罪嫌
    不另為無罪諭知，復說明被告之行為不構成幫助洗錢，自有
    違誤。檢察官上訴意旨以本件被告應成立幫助洗錢未遂罪，
    而指摘原審判決不當，為有理由，應由本院將原審判決予以
    撤銷改判。
　㈡爰審酌被告任意將自己所有之金融帳戶提供他人使用，不顧
    可能遭他人用以作為犯罪工具，使本案犯罪集團成員得隱身
    於後，憑藉本案帳戶順利取得受害人匯入之金錢，並增加司
    法單位追緝之困難而助長犯罪歪風，所為實不足取；復審酌
    被告交付帳戶之動機、所交付帳戶之數量為1 個、受害者人
    數為1 人、幫助恐嚇取財之金額為3萬元之犯罪情節；另衡
    以本件被害人遭詐騙所匯入本案帳戶之款項，因及時經警示
    圈存，犯罪集團成員未及提領而洗錢未遂，並考量被告業已
    坦認犯行之犯後態度；另斟酌被告國中肄業之智識程度，已
    婚、育有2名未成年子女，入監前做木工、鋪設超耐磨地板
    、日薪約1,700元之家庭生活狀況等一切情狀，量處如主文
    第二項所示之刑，並就併科罰金部分，諭知易服勞役之折算
    標準。
　㈢按一行為而觸犯數罪名者，從一重處斷。但不得科以較輕罪
    名所定最輕本刑以下之刑，刑法第55條定有明文。該條前段
    所謂「從一重處斷」，乃是選擇較重罪名的法定刑作為量刑
    的框架，並非將其他成立的輕罪略去不論，亦即想像競合犯
    是因為行為人的行為實現複數以上的犯罪構成要件，而各自
    有其獨立的不法與罪責內涵，且彼此之間無法取代，必須各
    別加以評價，以貫徹充分評價之原則，此即刑法第55條但書
    「不得科以較輕罪名所定最輕本刑以下之刑」規定之目的，
    藉由此一規定適度調和從一重處斷所生評價不足，此為學理
    上所謂的「輕罪封鎖作用」。惟重罪部分若有其他減輕其刑
    事由時，量刑應得低於輕罪所規定的最低法定刑(最高法院1
    09年度台上大字第4243號裁定要旨反面解釋)。經查，刑法
    第346 條第1 項恐嚇取財罪，其法定刑為「6 月以上5 年以
    下有期徒刑，得併科3 萬元以下罰金。」，而洗錢防制法第
    14條第1 項之一般洗錢罪，其法定刑為「7 年以下有期徒刑
    ，併科500 萬元以下罰金」，據上述說明，本院認被告所犯
    應從一重以幫助洗錢防制法第14條第2項、第1 項洗錢未遂
    罪（輕罪為幫助恐嚇取財罪）之法定刑作為量刑之依據，因
    被告有幫助犯、未遂、審判中自白等減刑事由，依上開最高
    法院意旨，本院自得量處低於輕罪即幫助恐嚇取財未遂罪最
    低法定刑（有期徒刑3月）以下之刑度，附此敘明。
四、沒收之說明：
　㈠本件並無證據證明被告因提供本案帳戶而取得任何報酬，依
    罪證有疑利於被告之原則，應認被告並無犯罪所得，自無從
    對被告為沒收及追徵之諭知。
　㈡被告交付犯罪集團使用之本案帳戶存摺與提款卡（含密碼）
    ，雖係供被告犯本案犯罪所用之物，且為被告所有，然前述
    帳戶既已遭通報為警示帳戶而凍結往來，該帳戶之存摺及提
    款卡（含密碼）即無再供不法使用之可能，沒收欠缺刑法上
    之重要性，爰依刑法第38條之2 第2 項之規定，不予宣告沒
    收。
　㈢末就洗錢防制法第18條第1 項固規定「犯第14條之罪，其所
    移轉、變更、掩飾、隱匿、收受、取得、持有、使用之財物
    或財產上利益，沒收之；犯第15條之罪，其所收受、持有、
    使用之財物或財產上利益，亦同」，此一規定採取義務沒收
    主義，只要合於前述規定，法院即應為相關沒收之諭知，然
    該洗錢行為之標的是否限於行為人所有者始得宣告沒收，法
    無明文，實務上一向認為倘法條並未規定「不問屬於犯罪行
    為人與否均沒收」時，自仍以屬於被告所有者為限，始應予
    沒收。暨參諸最高法院100 年度台上字第5026號判決「毒品
    危害防制條例第19條第1 項（105年7月1日修正施行前之條
    文）關於沒收之規定，固採義務沒收主義，凡犯同條例第4 
    條至第9 條、第12條、第13條或第14條第1 項、第2 項之罪
    者，其供犯罪所用或因犯罪所得之財物，均應諭知沒收。但
    該法條並未規定『不問屬於犯罪行為人與否』，均沒收之，自
    仍以屬於被告所有者為限，始應予以沒收」之意旨，本院認
    在洗錢防制法並未規定「不問屬於犯罪行為人與否」之情形
    下，自宜從有利於被告之認定。查被告既已將本案帳戶之存
    摺、提款卡（含密碼）交付犯罪集團使用，而被害人匯入本
    案帳戶之款項，因該帳戶遭凍結而未能提領，堪認被告已無
    從提領該筆款項，自非屬於被告所有，亦無從宣告沒收，附
    此敘明。
據上論斷，應依刑事訴訟法第369條第1項前段、第364條、第299
條第1項前段、第300條，洗錢防制法第14條第2項、第1項、第16
條第2項，刑法第11條、第30條第1項前段、第2項、第346條第1
項、第55條、第25條第2項、第42條第3項前段，刑法施行法第1
條之1第1項，判決如主文。
本案經檢察官吳維仁提起公訴及上訴，檢察官葉耿旭到庭執行職
務。
中　　華　　民　　國　　110 　年　　9 　　月　　14　　日
                  刑事第三庭    審判長法  官  陳連發
                                      法  官  洪榮家
                                      法  官  何秀燕
以上正本證明與原本無異。
如不服本判決應於收受送達後20日內向本院提出上訴書狀，其未
敘述上訴理由者，並得於提起上訴後20日內向本院補提理由書（
均須按他造當事人之人數附繕本）「切勿逕送上級法院」。
　　　　　　　　　　　　　　　　　　　書記官  翁心欣
中　　華　　民　　國　　110 　年　　9 　　月　　14　　日
附錄本案論罪科刑法條：
洗錢防制法第2條
本法所稱洗錢，指下列行為：
一、意圖掩飾或隱匿特定犯罪所得來源，或使他人逃避刑事追訴
    ，而移轉或變更特定犯罪所得。
二、掩飾或隱匿特定犯罪所得之本質、來源、去向、所在、所有
    權、處分權或其他權益者。
三、收受、持有或使用他人之特定犯罪所得。
　
洗錢防制法第14條
有第2 條各款所列洗錢行為者，處7 年以下有期徒刑，併科新臺
幣5 百萬元以下罰金。
前項之未遂犯罰之。
前2 項情形，不得科以超過其特定犯罪所定最重本刑之刑。

刑法第30條
幫助他人實行犯罪行為者，為幫助犯。雖他人不知幫助之情者，
亦同。
幫助犯之處罰，得按正犯之刑減輕之。

刑法第346條
意圖為自己或第三人不法之所有，以恐嚇使人將本人或第三人之
物交付者，處6月以上5年以下有期徒刑，得併科3萬元以下罰金
。
以前項方法得財產上不法之利益或使第三人得之者，亦同。
前二項之未遂犯罰之。